# 求助陈版主-出口押汇

提问人：史乃琛 时间：2011-08-29 18:40:55
陈版主：出口信用证押汇借款后，是否再承担连带责任？有无相关的规定条款？

回答人：chenyiwei
个人理解，此类押汇与票据贴现性质类似，通常应当承担连带责任。 请有实务经验的网友和法律专业人士指正。你也可以找一份此类押汇合同看看它的条款是如何约定的。